臺灣新北地方法院板橋簡易庭小額民事判決
111年度板小字第1040號
原      告  合作金庫商業銀行股份有限公司

法定代理人  雷仲達  
訴訟代理人  陳高章  
            朱宏霖  
被      告  林嘉祥  


上列當事人間請求給付信用卡帳款事件，本院於中華民國111年4
月18日言詞辯論終結，判決如下：
    主      文
被告應給付原告新臺幣陸萬陸仟柒佰柒拾叁元，及其中新臺幣陸
萬肆仟伍佰陸拾肆元自民國一一○年三月二日起至清償日止，按
週年利率百分之十五計算之利息。
訴訟費用新臺幣壹仟元由被告負擔。
本判決得假執行。
    事實及理由
一、原告主張：被告前向原告申請信用卡（下稱系爭信用卡）使
    用，依約被告得憑信用卡於特約商店簽帳消費，並約定若有
    延遲繳款按年息百分之15計算循環利息。惟被告使用迄至10
    9年12月4日止，尚積欠原告消費款新臺幣（下同）64,564元
    、應收利息1,709元、違約金500元，總計66,773元，及其中
    64,564元自110年3月2日起至至清償日止，按週年利率百分
    之十五計算之利息，屢經催討，被告均置之不理，為此，原
    告依信用卡契約之法律關係，提起本件訴訟。並請求法院判
    決：（一）被告應給付原告64,564元，及其中64,564元自11
    0年3月2日起至清償日止按週年利率百分之15計算之利息。
    （二）訴訟費用由被告負擔。
二、被告則以：信用卡申請書為被告親簽，但我不記得帳款，希
    望可以分期付款等語資為抗辯。
三、本件原告主張之事實，業據其提出與其所述相符之信用卡申
    請書、信用卡逾期帳款轉列催收款通知書、信用卡消費明細
    帳單、信用卡消費明細帳單繳款金額暨結欠消費款轉列催收
    款一覽表、信用卡約定條款、戶籍謄本等件為證（見本院卷
    第11-54頁），被告並不爭執對於信用卡申請書為其親簽。
    從而，原告請求被告給付如主文所示，為有理由，應予准許
    。
四、本件係就民事訴訟法第436條之 8第1項訴訟適用小額程序所
    為被告敗訴之判決，爰依民事訴訟法第 436條之20規定，職
    權宣告假執行。
五、訴訟費用負擔之依據：民事訴訟法第78條。本件訴訟費用額
    ，依後附計算書確定如主文所示之金額。
中　　華　　民　　國　　111 　年　　4 　　月　　22　　日
臺灣新北地方法院板橋簡易庭 
                  法  官  吳孟竹
    計    算    書
項        目          金      額（新臺幣）      備    註
第一審裁判費               1,000元
合        計               1,000元
以上為正本係照原本作成。
對於本件判決如有不服，應於收受送達後20日內向本院提出上訴
書狀，上訴於本院合議庭，並按他造當事人之人數附具繕本。當
事人之上訴，非以判決違背法令為理由不得為之，上訴狀應記載
上訴理由，表明下列各款事項：
（一）原判決所違背之法令及其具體內容。
（二）依訴訟資料可認為原判決有違背法令之具體事實。如未於
      上訴後20日內補提合法上訴理由書，法院得逕以裁定駁回
      上訴。
中　　華　　民　　國　　111 　年　　4 　　月　　22　　日
                  書記官  呂亞馨